【裁判字號】    96,上訴,1239
【裁判日期】    970122
【裁判案由】    違反洗錢防制法
【裁判全文】
臺灣高等法院臺南分院刑事判決        96年度上訴字第1239號
上  訴  人
即  被  告  己○○
選任辯護人  汪玉蓮律師
上  訴  人
即  被  告  辛○○
選任辯護人  黃曜春律師
上列上訴人因違反洗錢防制法案件，不服臺灣嘉義地方法院95年
度訴字第170號中華民國96年9月27日第一審判決（起訴案號：臺
灣嘉義地方法院檢察署94年度偵字第3864號、95年度偵字第280
號、第636號），提起上訴，本院判決如下：
    主  文
原判決撤銷。
己○○共同犯常業詐欺取財罪，處有期徒刑壹年捌月。扣案如附
表4所示之物（除編號20、編號21、編號23以外），均沒收。
辛○○共同犯常業詐欺取財罪，處有期徒刑壹年陸月，減為有期
徒刑玖月。扣案如附表4所示之物（除編號20、編號21、編號23
以外），均沒收。
    事  實
一、己○○因無工作而經濟陷於困窘，乃於民國（下同）94年5
    月初某日，經由報紙所刊登之徵人廣告，與大陸地區以真實
    姓名年籍不詳綽號「朋友」之成年男子為首之詐欺犯罪集團
    成員聯絡後，即與該集團成員共同意圖為自己不法之所有，
    基於常業詐欺犯意聯絡，加入該集團擔任「車手」負責提領
    人頭帳戶內之金錢及將贓款轉匯至犯罪集團成員指定帳戶之
    工作。己○○為便於實行上開犯罪集團成員所指示之工作，
    並自94年6月中旬某日起，以每日新臺幣（下同）一千元之
    代價僱用辛○○，而與辛○○共同意圖為自己不法之所有，
    基於常業詐欺之犯意聯絡，由辛○○駕駛車輛搭載己○○共
    同實行提領人頭帳戶內之金錢及將贓款轉匯至犯罪集團成員
    指定帳戶之工作。渠等分工模式如下：己○○先依該大陸地
    區犯罪集團成員電話指示，前往嘉義市大榮貨運站及位於嘉
    義交流道下之「空軍一號」客運站領取人頭帳戶存摺、金融
    卡（含密碼）、印章，或自行透過報紙刊登之廣告以電話聯
    絡方式向丑○○（另案由檢察官提起公訴）購買人頭帳戶存
    摺、金融卡（含密碼）、印章，並於週一至週五每日上午9
    時左右先至金融機構之自動櫃員機測試所持有之各人頭帳戶
    各功能是否正常，再以行動電話門號0000000000號行動電話
    （如附表4編號22所示）將能正常使用之人頭帳戶回報予上
    開大陸地區犯罪集團成員（俗稱：報車），以供渠等施行詐
    欺犯罪使用。而該犯罪集團成員則於附表1、2所示日期，以
    如附表1所示之手法或「以電話佯稱各類公司舉辦抽獎活動
    中獎詐欺取財」、「於報紙刊登色情廣告詐欺取財」、「於
    網路聊天室佯稱提供性交易以詐欺取財」、「佯稱親人欠錢
    現在渠等手中」、「佯稱中獎，並以支票（實際上係空頭支
    票）付款方式支付獎金，藉以取信被害人之方式詐欺取財（
    即以空頭支票跨行存入被害人帳戶，被害人一時不察或因缺
    乏商業知識，而信以為真，見帳戶內已存入該空頭支票所示
    金額，誤以為自己確實中獎並已取得獎金）」等方式，向如
    附表1、2所示之被害人實行詐欺犯行，使被害人陷於錯誤，
    而依犯罪集團成員指示將如附表1、2所示金額，以前往各金
    融機構自動櫃員機操作轉帳，或直接至金融機構櫃檯辦理匯
    款、存款方式轉入犯罪集團成員指定之人頭帳戶（俗稱：入
    車）。己○○則等候該犯罪集團成員電話通知入帳後，由其
    或辛○○持上開人頭帳戶之金融卡，至各金融機構所設自動
    櫃員機將如附表1、2所示被害人遭詐欺之金錢提領一空（俗
    稱：拖車）。而該犯罪集團為取得上揭詐欺之不法犯罪所得
    ，利用在大陸經營之臺商公司目前所面臨臺灣與大陸地區間
    之通匯困境，先由己○○按日與該大陸地區犯罪集團成員核
    對當日提領之金額，從中扣除提領總金額百分之十作為己○○之報酬後，再由己○○將餘款匯入如附表3所示不知情之
    臺商在臺灣所開設帳戶內，該大陸地區犯罪集團成員再直接
    向在大陸地區之臺商取得同額人民幣或產品，以牟取不法利
    益。而己○○、辛○○均恃此維生並以此為常業。嗣於94年
    6月30日9時20分許，經警持本院搜索票在己○○位於嘉義市
    ○區○○路145巷18號居所執行搜索，扣得如附表4所示物品
    ，並將己○○拘提到案，始查獲上情。
二、案經臺南縣警察局移送臺灣嘉義地方法院檢察署檢察官偵查
    起訴。
    理  由
一、按被告以外之人於審判外之陳述，雖不符刑事訴訟法第159
    條之1至第159條之4之規定，而經當事人於審判程序同意作
    為證據，法院審酌該言詞陳述或書面陳述作成時之情況，認
    為適當者，亦得為證據。當事人、代理人或辯護人於法院調
    查證據時，知有第159條第1項不得為證據之情形，而未於言
    詞辯論終結前聲明異議者，視為有前項之同意，刑事訴訟法
    第159條之5定有明文。查被告己○○、被告辛○○及其辯護
    人對於卷附被告以外之人審判外之言詞陳述（除偵查中未經
    具結者外）及書面陳述，均同意作為證據，復經本院審酌上
    開言詞及書面陳述作成時之情況，認為適當，且經本院於審
    理時逐一提示予被告二人及其辯護人表示意見，故採納上開
    證據方法，尚無礙於被告與辯護人於程序上之彈劾詰問權利
    ，而認上開證據資料合於刑事訴訟法第159條之5等規定，因
    而均具證據能力，合先敘明。
二、訊據被告己○○對上開事實迭於警詢時、偵查中及原審、本
    院審理時均坦承不諱，核與證人即被害人戊○○、乙○○、
    丁○○、甲○○、壬○○、寅○○○、卯○○、辰○○、子
    ○○、癸○○、庚○○警詢時之證詞、證人巳○○、午○○
    、未○○、申○○、酉○○、丑○○、戌○○、亥○○、天
    ○○警詢時之證詞相符，復有被告己○○行動電話門號
    0000000000號通訊監察譯文、被告己○○指認被告辛○○口
    卡片、證人戌○○所申辦新竹市第三信用合作社支票影本、
    新竹市第三信用合作社94年8月16日（94）新三合總字第
    310159號函、證人戌○○開戶基本資料、證人戌○○身分證
    影本、證人亥○○申辦竹北市農會支票影本三紙、竹北市農
    會94年8月12日北農信字第940458號函、證人亥○○支票存
    款開戶基本資料、經濟部公司執照（岱容有限公司）、新竹
    縣政府營利事業登記證（岱容有限公司）、證人天○○申辦
    之臺灣中小企業銀行支票影本、證人天○○開戶基本資料、
    被害人戊○○郵政國內匯款執據、被害人乙○○郵政國內匯
    款執據、被害人乙○○報案三聯單、臺北縣政府警察局汐止
    分局汐止派出所受理紀錄表、被害人丁○○提出之中華郵政
    公司自動櫃員機交易明細表、被害人丁○○報案三聯單、被
    害人甲○○案件詳細資料、被害人壬○○提出之合作金庫存
    款憑條、被害人壬○○報案三聯單、臺北縣政府警察局中和
    分局中和派出所受理紀錄表、被害人寅○○○提出之中國信
    託自動櫃員機交易明細表、被害人寅○○○報案三聯單、臺
    中市警察局第四分局大墩派出所受理紀錄表、臺中市警察局
    第四分局受理詐騙案件格式表、被害人寅○○○受騙報紙分
    類廣告、被害人辰○○提出之中華商業銀行客戶交易明細單
    、被害人辰○○報案三聯單、嘉義縣警察局竹崎分局鹿滿派
    出所受理紀錄表、嘉義縣警察局竹崎分局鹿滿派出所受理詐
    騙案件格式表、被害人子○○提出之郵政國內匯款執據、臺
    中市第六分局市政派出所報案三聯單、詐騙案件簡便格式表
    、被害人癸○○報案三聯單臺北縣政府警察局中和分局、中
    和派出所受理紀錄表、詐騙案件簡便格式表、被害人癸○○
    提出之國泰世華銀行匯款回條、被害人庚○○提出之中國信
    託商業銀行支票存入憑證、被害人庚○○帳戶開戶資料、被
    害人庚○○之中國信託商業銀行帳戶對帳單、證人巳○○（
    永基公司）廈門分公司出貨單暨發票、永基公司帳戶明細表
    、華南商業銀行積穗分行94年8月9日（94）華穗字第419號
    函檢附之證人午○○開戶資料及交易明細表、證人午○○與
    三陽紡織公司買賣合約書、送貨單暨發票、證人午○○與大
    陸廠商地○○買賣合約書、海發紡織公司與大陸永興隆布行
    訂購合約書、出口報單、出櫃資料、出貨明細表、出貨保管
    單即保險報關收據、海發紡織公司帳戶資料明細、華南商業
    銀行樹林分行94年8月10日華樹存字第940153號函檢附證人
    申○○開戶資料及交易明細表、經濟部投資審議委員會會函
    、中國核准廈門雙和記公司營業執照、臺灣裕踴機械公司營
    利事業登記證、臺灣裕踴機會公司支票、出口報單、報關收
    據、貨櫃資料、廈門雙和記公司匯款執據、廈門市免徵所得
    稅批復書、證人酉○○開戶資料及帳戶資料對帳單、原審法
    院94年度聲搜字第483號搜索票、臺南縣警察局搜索扣押筆
    錄、扣押物品目錄表、帳號000000000000號之立帳申請書暨
    歷史交易明細、帳號000000000000號之開戶資料及資金往來
    明細、帳號00000000000000號之開戶資料及資金往來明細、
    宇○○郵局立帳申請書及歷史交易清單、宙○○郵局帳戶歷
    史交易明細、玄○○郵局帳戶歷史交易明細、黃○○郵局帳
    戶歷史交易明細、黃○○郵局立帳申請書、Ａ○○開戶資料
    及帳戶歷史交易明細表、Ｂ○○○支票存款開戶申請資料、
    Ｃ○○支票存款開戶申請資料、Ｄ○○支票存款開戶申請資
    料、Ｅ○○支票存款開戶申請資料、Ｆ○○支票存款開戶申
    請資料、Ｇ○○支票存款開戶申請資料各乙份在卷可稽，並
    有如附表4所示之物（除編號20、編號21、編號23以外）扣
    案可佐，均足徵被告己○○上開任意性自白確與事實相符，
    堪以採信。而按共同實施犯罪行為之人，在合同意思範圍以
    內，各自分擔犯罪行為之一部，相互利用他人之行為，以達
    其犯罪之目的者，即應對於全部所發生之結果，共同負責，
    此觀最高法院28年上字第3110號判例闡釋甚明。查被告己○○固僅負責提領人頭帳戶內之金錢及將贓款轉匯至犯罪集團
    成員指定帳戶之工作，然其既係與大陸地區以真實姓名年籍
    不詳綽號「朋友」之成年男子為首之詐欺犯罪集團成員共同
    意圖為自己不法之所有，基於常業詐欺之犯意聯絡，加入該
    集團擔任「車手」而實行上開犯行，並從中按提領總金額依
    比例抽成以牟利，是其上開行為顯均在渠等合同意思範圍以
    內，而分擔犯罪行為之一部，相互利用其他犯罪集團成員之
    行為，以達其犯罪之目的，揆諸上開說明，被告己○○仍應
    對於全部所發生之結果共同負責無疑。是被告己○○部分事
    證明確，其上開犯行至堪認定，應依法論科。
三、訊據被告辛○○固不否認受僱於同案被告己○○之事實，然
    矢口否認有何共同常業詐欺犯行，辯稱：伊僅受雇於同案被
    告己○○，伊並不知道同案被告己○○係參與詐欺集團云云
    。惟被告己○○確有如事實欄所載犯行，業如上述，而被告
    辛○○既以上開情詞置辯，是本件應予進一步審究者厥為：
    被告辛○○就如事實欄所載行為與同案被告己○○間是否具
    有共同正犯之犯意聯絡及行為分擔？經查：
  (一)同案被告己○○就其僱用被告辛○○之工作細節於原審審理
    時具結證稱：伊因自己車輛之排檔損壞而以每日一千元之代
    價僱用被告辛○○駕駛汽車搭載伊前往各處自動櫃員機持金
    融卡提領金錢，沒有固定上班時間，須隨傳隨到，而伊亦曾
    在車上與其他犯罪集團成員電話聯絡提領金錢事宜，被告辛○○均應有聽到其接聽電話之聲音，伊亦曾委託被告辛○○
    領錢，前後曾交給被告辛○○三張不同帳戶之提款卡，並告
    知其密碼，而密碼均不同；伊一天大概領錢二次至四次，其
    餘等待指示之時間伊均與被告辛○○四處閒逛，只要接到電
    話就去領錢（見原審卷第282頁至第294頁）等語；參以證人
    己○○就其與被告辛○○之關係復結證稱：伊係因朋友介紹
    而認識被告辛○○，伊與被告辛○○並不熟識，很少聊天（
    見原審卷第281頁、第289頁）等詞，前後對照以觀，被告辛○○與同案被告己○○間既非原本即熟識之朋友，復鮮少聊
    天，然被告辛○○受僱於同案被告己○○之期間，竟每日除
    搭載同案被告己○○前往領錢二至四次外，其餘時間均陪同
    被告己○○在四處閒逛、等候電話通知，而同案被告己○○
    每當接獲電話通知後均旋即前往自動櫃員機領錢，是同案被
    告己○○之行為模式顯與從事正當職業者之行事方法有間，
    此必為被告辛○○所察覺；而被告辛○○自承其具有高職畢
    業之智識程度，且畢業後曾從事廚具製造工、大賣場員工、
    電筒拆卸工、磁磚製造工等工作（見警卷第31頁），其顯非
    智識能力低落或毫無社會經驗之人，其單純駕車陪同被告己○○提領金錢，即得獲得每日一千元之報酬，是其主觀上對
    於被告己○○係從事不法行為必然已有所認知。況被告辛○○於原審審理時更供承：「（問：你都不知道他的工作，他
    可以一天到晚領錢，你沒有懷疑？）我有懷疑。（問：你懷
    疑他做什麼？）我就大概知道他在做什麼。（問：你有無懷
    疑他作不法行為？）有。（問：你懷疑有何不法行為？）就
    領錢而已。（問：有無懷疑他是騙人家錢然後去領錢出來？
    ）有。（問：既然這樣你還願意幫他？）當時跟他還沒有很
    熟，不知道如何推辭。」（見原審卷第346頁）等語，更證
    被告辛○○主觀上對於被告己○○係負責為犯罪集團提領贓
    款等情確係明知無訛，是其辯稱：伊並不知道同案被告己○○係參與詐欺犯罪集團云云，顯係臨訟卸責之詞，並不足採
    。
  (二)至被告辛○○固辯稱：縱認伊知情，伊亦僅屬幫助犯云云，
    惟按現行刑法關於正犯、從犯之區別，係以其主觀之犯意及
    客觀之犯行為標準，凡以自己犯罪之意思而參與犯罪，無論
    其所參與者是否係犯罪構成要件之行為，皆為正犯，其以幫
    助他人犯罪之意思而參與犯罪，其所參與者，苟係犯罪構成
    要件之行為，亦為正犯，必以幫助他人犯罪之意思而參與犯
    罪，其所參與者又為犯罪構成要件以外之行為，始為從犯，
    最高法院25年上字第2253號判例闡釋甚詳。被告辛○○於原
    審審理時既供承：「（問：你有無幫他領過錢？）有。（問
    ：領過幾次？）五、六次。（問：你為何於偵查中你領過十
    餘次？）十多次是指有時候領的時候沒有錢。（問：有領到
    錢的有五、六次？）是的。（問：這五、六次，總共領了多
    少錢？）總共幾萬元。（問：你於警局中，你共領二十五萬
    元左右？）有時候一次就幾萬元，共領二十五萬元左右。」
    （見原審卷第344頁、第345頁）等詞，亦與證人即同案被告
    己○○證稱伊曾委託被告辛○○領錢之情詞互核相符，被告
    辛○○既於主觀上對同案被告己○○係為犯罪集團提領贓款
    有所認識，竟仍受同案被告己○○之託而代為提領贓款，以
    獲得每日一千元之報酬，是其顯已分擔獲取贓款行為之實行
    甚明，是其就如事實欄所載行為與同案被告己○○間具有犯
    意聯絡及行為分擔甚明，揆諸上開說明其自屬共同正犯殆無
    疑義，是其上開辯詞，亦不足採。
  (三)按共同正犯之意思聯絡，原不以數人間直接發生者為限，即
    有間接之聯絡者，亦包括在內，最高法院77年臺上字第2135
    號判例可資參照。被告辛○○固受僱於同案被告己○○，而
    僅與同案被告己○○間有直接之犯意聯絡，然同案被告己○○既係因與大陸地區以真實姓名年籍不詳綽號「朋友」之成
    年男子為首之詐欺犯罪集團成員間有常業詐欺之犯意聯絡，
    加入該集團擔任「車手」而實行上開犯行，業如上述，而被
    告己○○為便於實行上開犯罪集團成員所指示之工作，始於
    94年6月中旬某日起，以每日一千元之代價僱用被告辛○○
    ，而與被告辛○○亦基於常業詐欺之犯意聯絡，由被告辛○○駕駛車輛搭載同案被告己○○共同實行提領人頭帳戶內之
    金錢及將贓款轉匯至犯罪集團成員指定帳戶之工作，揆諸上
    開說明，雖被告辛○○與該犯罪集團之其他成員間彼此並無
    直接之聯絡，亦無礙於其為共同正犯之成立，其仍在合同意
    思範圍以內，應對於全部所發生之結果共同負責無疑。
  (四)綜上所述，被告辛○○所辯並不足信，其上開犯行事證明確
    ，亦堪認定，應依法論科。
四、按行為後法律修正，致行為時與裁判時之法律規定不同，而
    有刑法第二條第一項行為後法律變更之情形者，應比較新舊
    法，依「從舊從輕」之法則，適用最有利於行為人之法律。
    查：
  (一)被告二人行為後，95年7月1日修正施行之刑法，雖已刪除第
    340條常業詐欺罪之規定，然廢止前常業詐欺罪之法定本刑
    為一年以上七年以下有期徒刑，得併科五萬元以下罰金，然
    修正後刑法將上開常業犯規定刪除後，將如附表所示各次詐
    欺取財罪分論併罰結果，合併計算其法定最高本刑則顯較原
    常業犯之法定刑為重，廢止前後法律規定比較之結果，自以
    適用廢止前刑法第340條規定有利於被告二人。而按刑法上
    所謂常業犯，指反覆以同種類行為為目的之社會活動之職業
    性犯罪而言，至於犯罪所得之多寡，是否恃此犯罪為唯一之
    謀生職業，則非所問，縱令兼有其他職業，仍無礙於該常業
    犯罪之成立，最高法院85年臺上字第510號判例可資參照。
    被告二人於參與上揭行為時並無其他工作，此據被告二人於
    原審審理時供承明確（見原審卷第339頁、第342頁），且被
    告二人所參與上開犯行，均先由其他集團成員電話聯絡被告
    己○○前往貨運站或客運站取得人頭帳戶之金融卡，再由被
    告己○○按日測試人頭帳戶金融卡之各項功能，並電話回報
    其他犯罪集團成員，另由其他集團成員負責以如附表1、2所
    示手法向如附表1、2所示之被害人詐取財物，繼而由被告己○○受集團成員電話通知後，由被告二人前往提領贓款，並
    從中按比例抽成以牟利，顯有完整之犯罪計劃與細膩之行為
    分工，並非因偶發性之需求而萌生詐欺犯意，而係反覆以同
    種類詐欺行為為目的之社會活動之職業性犯罪，揆諸上開說
    明，自屬常業犯罪無疑。故核被告二人上開所為，均係犯廢
    止前刑法第340條常業詐欺罪。
  (二)檢察官起訴意旨，認被告就附表1編號4、5、10所示部分犯
    行，對被害人出言恫嚇部分，並應構成刑法第346條第1項恐
    嚇取財罪，與詐欺取財罪間有牽連關係等語。然刑法第346
    條第1項恐嚇取財罪，與刑法第339條第1項詐欺取財罪，二
    者區別，在於前者係施用使人心生畏怖恐嚇手段，致被害人
    心生畏懼，明知不應交付財物而交付；後者則係施用詐術手
    段，使人陷於錯誤，誤信為應交付財物，而為交付。惟上開
    恐嚇手段，常以虛假事實為內容，故有時亦不免含有詐欺性
    質，倘含有詐欺性恐嚇取財行為，足使人心生畏懼時，自應
    僅論以高度恐嚇取財罪，殊無再適用詐欺取財罪餘地（最高
    法院84年台上1993號判決參照）。依上說明，具有詐欺性質
    恐嚇取財行為，或具有恐嚇性質詐欺取財行為，究應如何論
    處，應以罪質高低為判斷標準。換言之，應以法定刑度輕重
    ，適用較重罪名處斷。此於刑法第339條第1項詐欺取財罪及
    刑法第346條第1項恐嚇取財罪而言，固以恐嚇取財罪之罪質
    較重，然與修正前刑法第340條常業詐欺罪刑度相較，則以
    常業詐欺罪刑度較高，應認常業詐欺罪屬於罪質較重罪名。
    且依附表1編號4、5、10所示被害人甲○○等，遭詐欺集團
    以親人欠錢遭綁架等名義要求付款，在客觀上，此等足以使
    被害人心生畏懼行為，亦未完全逸脫出詐欺行為態樣，應認
    為已包含於常業詐欺犯行，不再另論以恐嚇取財罪名。檢察
    官就此部分，認為另構成恐嚇取財罪，尚有未洽。惟基本社
    會事實相同，起訴法條，應予變更。
  (三)被告二人行為後，刑法於95年7月1日修正施行，其中刑法第
    28條亦有修正，針對「正犯」意義，修正後重新定義為共同
    「實行」犯罪，而修正前同條定義，則為共同「實施」犯罪
    。修正前後，就正犯定義，依刑法修正立法理由，修正前所
    指「實施」概念，涵蓋「陰謀、預備、著手、實行。修正後
    正犯定義，則僅限於「實行」而已。本件被告己○○與其他
    犯罪集團成員間就上揭犯行，以及被告辛○○與被告己○○
    及其他犯罪集團成員間就如附表1及附表2所示94年6月中旬
    以後之犯行，均具有犯意聯絡及行為分擔，且均已達「實行
    」之階段，是無論依修正前後之刑法第28條均構成共同正犯
    ，不生新舊法比較之問題，而無刑法第2條第1項之適用，揆
    諸上開說明，均應依修正後刑法第28條論以共同正犯。
  (四)關於罰金刑貨幣單位由銀元修正為新臺幣之法律適用，因95
    年7月1日修正公布施行之刑法施行法第1條之1增訂「（第1
    項）中華民國94年1月7日刑法修正施行後，刑法分則編所定
    罰金之貨幣單位為新臺幣。（第2項）94年1月7日刑法修正
    時，刑法分則編未修正之條文定有罰金者，自94年1月7日刑
    法修正施行後，就其所定數額提高為三十倍。但72年6 月26
    日至94年1月7日新增或修正之條文，就其所定數額提高為三
    倍」，而刑法第346條第1項，自72年6月26日（即罰金罰鍰
    提高標準條例修正公布日）迄今均未修正，其罰金之法定刑
    為「一千元」（貨幣單位均為「銀元」），再依罰金罰鍰提
    高標準條例第一條前段規定罰金刑提高十倍為「銀元一萬元
    」，依現行法規所定貨幣單位折算新臺幣條例規定折算為「
    新臺幣三萬元」；又於刑法施行法第1條之1施行日（即95年
    7月1日）後，刑法所定罰金之貨幣單位改為「新臺幣」，就
    其所定數額提高三十倍，亦為「新臺幣三萬元」，是刑法施
    行法第1條之1施行後，罰金刑貨幣單位雖有「新臺幣」之更
    異，惟適用結果之罰金額度則無二致，就罰金法定刑提高之
    「刑罰權規範內容」並無利或不利變更，自不生新舊法之比
    較問題。
  (五)被告二人行為後刑法第33條第5款關於「罰金：一元以上」
    規定，修正公布為「罰金：新臺幣一千元以上，以百元計算
    之」，故刑法法定本刑中列有罰金刑者，其法定最低度罰金
    刑因之提高，涉及科刑規範之變更，自有新舊法比較必要（
    最高法院95年第8次刑事庭會議決議參照），比較結果，以
    舊法有利於行為人，應適用舊法規定定其罰金部分之法定刑
    。
  (六)經綜合罪刑比較結果，均以適用舊法較有利於被告，自應一
    併適用修正前之刑法。
五、原審予以論罪科刑，固非無見，惟查：被告二人之行為不另
    成立恐嚇取財罪，已如前述，原審未察，就如附表1編號第4
    、5、10論以恐嚇取財罪，並予數罪併罰，尚有未洽。被告
    己○○上訴，否認犯恐嚇取財罪，為有理由，主張量刑過重
    部分及被告辛○○上訴，否認犯罪，為無理由，惟原判決既
    有可議，應由本院將原判決撤銷改判，爰審酌被告己○○尚
    無前科、被告辛○○前有公共危險及過失傷害前科之素行，
    被告二人均為高職畢業之智識程度，被告二人均年輕力壯不
    思正途取得財富，竟參與詐騙集團負責提領人頭帳戶之贓款
    以牟取私利，且被告己○○負責提領金額高達二百餘萬，對
    被害人之財產及金融秩序所生損害甚大，然念及被告己○○
    犯罪後自始均坦承犯行，態度良好，而被告辛○○固否認犯
    行，然其參與犯罪時間僅約半個月，且僅以每日一千元代價
    受僱於被告己○○，其獲取利益尚非甚鉅等一切情狀，分別
    量處如主文所示之刑，以示懲儆。又被告所犯前開之罪均在
    96年4月24日以前，被告己○○犯常業詐欺罪，經判處有期
    徒刑一年六月以上之刑，依法不得減刑，被告辛○○經判處
    有期徒刑一年六月，依法減其刑期二分之一。
六、扣案如附表4所示之物品除編號20、編號21、編號23以外，
    均係被告己○○所有，且分別係供本件犯罪所用或供犯罪預
    備之物，以及因本件犯罪所得之物，業據被告己○○於警詢
    時及原審審理時供述明確（見原審卷第340頁至第342頁），
    爰依刑法第38條第1項第2款、第3款宣告沒收。至如附表4編
    號20、編號21、編號23所示之物品，固為被告己○○所有，
    然尚乏積極證據足以證明係供本件犯罪所用或供犯罪預備之
    物，爰不予宣告沒收，附此敘明。
七、公訴意旨另以：被告二人依起訴書所載之犯罪事實，另涉犯
    洗錢防制法第九條第三項之常業洗錢罪等語。惟按犯罪後之
    法律已廢止其刑罰者，應諭知免訴之判決，刑事訴訟法第
    302條第4款定有明文。查洗錢防制法第2條明定：「洗錢」
    之定義為：（一）掩飾或隱匿因自己或他人重大犯罪所得財
    物或財產上利益者。（二）收受、搬運、寄藏、故買或牙保
    他人因重大犯罪所得財物或財產上利益者」，並於同法第3
    條第1項列舉「重大犯罪」之範圍。然洗錢防制法第3條第1
    項列舉「重大犯罪」，業於95年5月30日修正公布，配合刑
    法刪除第340條常業詐欺罪之規定，而將刑法第340條之常業
    詐欺罪自洗錢防制法第3條第1項第5款之重大犯罪中予以刪
    除，是修正後洗錢防制法第3條第1項所稱重大犯罪，已不包
    括常業詐欺罪，亦即修正前洗錢防制法有關掩飾、收受他人
    常業詐欺所得財物或財產上利益之刑罰規定，修正後洗錢防
    制法業已廢止（最高法院96年度臺上字2526號判決參照）。
    是被告二人犯罪後，洗錢防制法既已廢除其刑罰規定，揆諸
    上開說明，其等被訴涉犯洗錢防制法第9條第3項之罪部分，
    原應為免訴之諭知，惟因公訴人認此部分與前揭論罪科刑部
    分具牽連犯之裁判上一罪關係，故就此部分爰不另為免訴之
    諭知，併此敘明。
據上論結，應依刑事訴訟法第369條第1項前段、第364條、第299
條第1項前段、刑法第2條第1項前段，第28條、修正前第340條、
第38條第1項第2款、第3款，刑法施行法第1條之1第1項、第2項
前段、中華民國96年罪犯減刑條例第2條第1項第3款、第7條第2
項，判決如主文。
本案經檢察官趙中岳到庭執行職務。
中    華    民    國    97    年    1     月    22    日
                  刑事第五庭    審判長法  官  楊明章
                                      法  官  顏基典
                                      法  官  楊子莊
以上正本證明與原本無異。
如不服本判決，應於收受本判決後十日內向本院提出上訴書狀。
其未敘述上訴理由者並得於提起上訴後十日內向本院補提理由書
狀（均須按他造當事人之人數附繕本）「切勿逕送上級法院」。
                                      書記官  王全龍
中    華    民    國    97    年    1     月    22    日
附錄所犯法條：
廢止前刑法第340條
以犯前條之罪為常業者，處一年以上七年以下有期徒刑，得併科
五千元以下罰金。
附表1：
┌──┬────┬──────┬─────┬────────┬───────────┐
│編號│被 害 人│日        期│被害金額  │犯  罪  方   式 │犯罪所使用帳戶        │
│    │        │            │（新臺幣）│                │                      │
├──┼────┼──────┼─────┼────────┼───────────┤
│1   │戊○○  │94年6月3日│ 105,500元│犯罪集團成員於電│(1)潮州郵局局帳號：0000│
│    │        │94年6月10 │          │話中佯稱係生化科│  000-0000000號（94年6│
│    │        │  日        │          │技公司人員，向被│  月3日匯入7,500元）  │
│    │        │94年6月15 │          │害人詐稱其抽中該│  戶名：Ｈ○○        │
│    │        │  日        │          │公司所舉辦抽獎活│(2)新化郵局局帳號：0000│
│    │        │            │          │動之二獎，獎金99│  000-0000000號（94年6│
│    │        │            │          │萬元，須先繳納律│  月10日匯入58,000元）│
│    │        │            │          │師費、完稅保證金│  戶名：Ｉ○○        │
│    │        │            │          │等，始能領取獎金│(3)橋頭郵局局帳號：0000│
│    │        │            │          │，致被害人陷於錯│  000-0000000號（94年6│
│    │        │            │          │誤，陸續依指示匯│  月15日匯入40,000元）│
│    │        │            │          │款至指定帳戶內。│  戶名：Ｊ○○        │
├──┼────┼──────┼─────┼────────┼───────────┤
│2   │乙○○  │94年6月6日│ 445,900元│犯罪集團成員於電│(1)郵局局帳號：0000000-│
│    │        │94年6月7日│          │話中佯稱係「慶富│  0000000號           │
│    │        │94年6月8日│          │生化公司」人員，│  戶名：Ｋ○○        │
│    │        │            │          │向被害人詐稱其抽│(2)郵局局帳號：0000000-│
│    │        │            │          │中該公司二獎99萬│  0000000號           │
│    │        │            │          │元，須先繳納律師│  戶名：Ｌ○○        │
│    │        │            │          │見證費、完稅保證│(3)郵局局帳號：0000000-│
│    │        │            │          │金、登記費等，始│  0000000號           │
│    │        │            │          │能領取獎金，致被│ 戶名: Ｍ○○         │
│    │        │            │          │害人陷於錯誤，陸│(4)聯邦銀行帳號：000000│
│    │        │            │          │續依指示匯款至指│  00000號             │
│    │        │            │          │定帳戶內。      │  戶名：Ｎ○○        │
├──┼────┼──────┼─────┼────────┼───────────┤
│3   │丁○○  │94年6月7日  │   7,600元│犯罪集團成員向被│郵局局帳號：0000000-00│
│    │        │            │          │害人詐稱其做問卷│00000號               │
│    │        │            │          │調查中獎，須先匯│戶名：Ｉ○○          │
│    │        │            │          │款繳納律師費，始│                      │
│    │        │            │          │能領取獎金，致被│                      │
│    │        │            │          │害人陷於錯誤，遂│                      │
│    │        │            │          │依指示匯款。    │                      │
├──┼────┼──────┼─────┼────────┼───────────┤
│4   │甲○○  │94年5月26日 │ 200,000元│犯罪集團成員以電│郵局局帳號：0000000-00│
│    │        │            │          │話向被害人佯稱其│00000號               │
│    │        │            │          │子遭綁架，致被害│戶名：Ｏ○○          │
│    │        │            │          │人心生畏懼，遂依│                      │
│    │        │            │          │指示匯款。      │                      │
├──┼────┼──────┼─────┼────────┼───────────┤
│5   │壬○○  │94年6月13日 │  15,000元│犯罪集團成員以電│合作金庫永和分行帳號：│
│    │        │            │          │話向被害人佯稱其│0000000000000號       │
│    │        │            │          │子積欠債務，若不│戶名：Ｎ○○          │
│    │        │            │          │替其子還錢，將對│                      │
│    │        │            │          │其子不利，致被害│                      │
│    │        │            │          │人心生畏懼，遂依│                      │
│    │        │            │          │指示匯款。      │                      │
├──┼────┼──────┼─────┼────────┼───────────┤
│6   │寅○○○│94年6月22日 │  18,000元│犯罪集團成員在報│日盛銀行士林分行帳號：│
│    │        │            │          │紙上刊登色情廣告│00000000000000號      │
│    │        │            │          │，被害人不疑有他│戶名：Ｎ○○          │
│    │        │            │          │，遂依廣告所留電│                      │
│    │        │            │          │話叫小姐應召，而│                      │
│    │        │            │          │遭詐騙轉帳匯款。│                      │
├──┼────┼──────┼─────┼────────┼───────────┤
│7   │丙○○  │94年5月25日 │ 560,999元│被害人經由網路聊│(1)臺北富邦商業銀行興隆│
│    │        │            │          │天室欲進行性交易│  分行帳號：0000000000│
│    │        │            │          │，犯罪集團成員即│  00號                │
│    │        │            │          │向其詐稱經由操作│(2)上海商業銀行北高雄分│
│    │        │            │          │提款機方式可確認│  行帳號：000000000000│
│    │        │            │          │其身分，致被害人│  0號                 │
│    │        │            │          │陷於錯誤，遂依指│(3)中國信託商業銀行天母│
│    │        │            │          │示前往提款機操作│  分行帳號：0000000000│
│    │        │            │          │，而將其帳戶內之│  00號                │
│    │        │            │          │存款轉出。      │(4)第一商業銀行木柵分行│
│    │        │            │          │                │  帳號：000000000000  │
│    │        │            │          │                │  號                  │
│    │        │            │          │                │  戶名：Ｏ○○        │
├──┼────┼──────┼─────┼────────┼───────────┤
│8   │辰○○  │94年5月22日 │   2,345元│被害人撥打電話欲│安泰商業銀行興隆分行帳│
│    │        │            │          │叫小姐提供指壓服│號：00000000000000號  │
│    │        │            │          │務，犯罪集團成員│戶名：Ｏ○○          │
│    │        │            │          │即向其詐稱須先至│                      │
│    │        │            │          │提款機操作以確認│                      │
│    │        │            │          │其帳戶餘額，致被│                      │
│    │        │            │          │害人陷於錯誤，遂│                      │
│    │        │            │          │依指示前往提款機│                      │
│    │        │            │          │操作，而將其帳戶│                      │
│    │        │            │          │內之存款轉出。  │                      │
├──┼────┼──────┼─────┼────────┼───────────┤
│9   │子○○  │94年6月1日至│   7,500元│犯罪集團成員以電│潮州郵局局帳號：000000│
│    │        │同年月3日   │          │話向被害人詐稱其│0-0000000號           │
│    │        │            │          │中獎99萬元，須先│戶名：Ｈ○○          │
│    │        │            │          │匯律師公證費，始│                      │
│    │        │            │          │能領取獎金，致被│                      │
│    │        │            │          │害人陷於錯誤，遂│                      │
│    │        │            │          │依指示匯款。    │                      │
├──┼────┼──────┼─────┼────────┼───────────┤
│10  │癸○○  │94年6月22日 │ 180,000元│犯罪集團成員以電│(1)日盛銀行士林分行帳號│
│    │        │14時許      │          │話向被害人佯稱其│  ：00000000000000號（│
│    │        │            │          │女遭綁架，且被毆│  匯入8萬元）         │
│    │        │            │          │至頭破血流，須匯│  戶名：Ｎ○○        │
│    │        │            │          │款18萬元至指定帳│(2)玉山銀行三重分行帳號│
│    │        │            │          │戶，始會放人，致│  ：0000000000000號（ │
│    │        │            │          │被害人心生畏懼，│  匯入10萬元）        │
│    │        │            │          │遂依指示匯款。  │                      │
├──┼────┼──────┼─────┼────────┼───────────┤
│11  │庚○○  │94年6月13日 │   7,500元│犯罪集團成員以電│（被害人未保留匯款執據│
│    │        │至同年月22日│  58,000元│話向被害人詐稱其│）                    │
│    │        │            │  80,000元│中獎99萬元，須先│                      │
│    │        │            │          │匯律師費、完全保│                      │
│    │        │            │          │證稅金、領獎程序│                      │
│    │        │            │          │保證金，始能領取│                      │
│    │        │            │          │獎金，致被害人陷│                      │
│    │        │            │          │於錯誤，遂依指示│                      │
│    │        │            │          │匯款。被害人依指│                      │
│    │        │            │          │示匯款3次後，表 │                      │
│    │        │            │          │示已無錢可匯，犯│                      │
│    │        │            │          │罪集團成員即要求│                      │
│    │        │            │          │被害人至中國信託│                      │
│    │        │            │          │商業銀行開戶並提│                      │
│    │        │            │          │供帳號，表示要先│                      │
│    │        │            │          │以支票（實為空頭│                      │
│    │        │            │          │支票）付款方式支│                      │
│    │        │            │          │付獎金，被害人不│                      │
│    │        │            │          │疑有他，遂依指示│                      │
│    │        │            │          │辦理，犯罪集團成│                      │
│    │        │            │          │員即通知被告己○│                      │
│    │        │            │          │○存入面額99萬元│                      │
│    │        │            │          │之支票（附表4-2 │                      │
│    │        │            │          │編號2證物《中國 │                      │
│    │        │            │          │信託商業銀行存入│                      │
│    │        │            │          │憑證》）至被害人│                      │
│    │        │            │          │帳戶內，以取信被│                      │
│    │        │            │          │害人，惟該支票於│                      │
│    │        │            │          │存入翌日即經銀行│                      │
│    │        │            │          │通知退票，被害人│                      │
│    │        │            │          │始知受騙。      │                      │
└──┴────┴──────┴─────┴────────┴───────────┘
附表2：
┌──┬──────────┬───────────┬──────────┐
│編號│金融機構戶名及帳號  │匯款明細（新臺幣）    │ 備              註 │
├──┼──────────┼───────────┼──────────┤
│1   │戶名：宙○○        │被害人於94年5月27日 │詳如附表4編號2證物。│
│    │臺南德高厝郵局帳戶、│  匯入4,000元         │                    │
│    │局帳號：0000000-0000│被害人於94年6月3日匯│                    │
│    │000號               │  入7,900元           │                    │
│    │                    │被害人於94年6月6日匯│                    │
│    │                    │  入58,000元          │                    │
│    │                    │被害人於94年6月6日匯│                    │
│    │                    │  入100,000元         │                    │
│    │                    │被害人於94年6月10日 │                    │
│    │                    │  匯入8,400元         │                    │
│    │                    │被害人於94年6月10日 │                    │
│    │                    │  匯入58,000元        │                    │
│    │                    │被害人於94年6月10日 │                    │
│    │                    │  匯入17,000元        │                    │
│    │                    │被害人於94年6月10日 │                    │
│    │                    │  匯入7,100元         │                    │
│    │                    │被害人於94年6月14日 │                    │
│    │                    │  匯入100,000元       │                    │
│    │                    │被害人於94年6月15日 │                    │
│    │                    │  匯入7,100元         │                    │
│    │                    │被害人於94年6月15日 │                    │
│    │                    │  匯入80,000元        │                    │
│    │                    │被害人於94年6月15日 │                    │
│    │                    │  匯入7,100元         │                    │
│    │                    │被害人於94年6月16日 │                    │
│    │                    │  匯入71,500元        │                    │
│    │                    │被害人於94年6月17日 │                    │
│    │                    │  匯入100,000元       │                    │
│    │                    │被害人於94年6月20日 │                    │
│    │                    │  匯入58,000元        │                    │
│    │                    │被害人於94年6月20日 │                    │
│    │                    │  匯入7,450元         │                    │
│    │                    │被害人於94年6月20日 │                    │
│    │                    │  匯入7,600元         │                    │
│    │                    │被害人於94年6月20日 │                    │
│    │                    │  匯入7,920元         │                    │
│    │                    │被害人於94年6月21日 │                    │
│    │                    │  匯入28,000元        │                    │
│    │                    │被害人於94年6月22日 │                    │
│    │                    │  匯入35,000元        │                    │
│    │                    │被害人於94年6月22日 │                    │
│    │                    │  匯入58,000元        │                    │
│    │                    │被害人於94年6月23日 │                    │
│    │                    │  匯入100,000元       │                    │
│    │                    │被害人於94年6月24日 │                    │
│    │                    │  匯入350,000元       │                    │
│    │                    │被害人於94年6月27日 │                    │
│    │                    │  匯入50,000元        │                    │
│    │                    │被害人於94年6月28日 │                    │
│    │                    │  匯入76,300元        │                    │
├──┼──────────┼───────────┼──────────┤
│2   │戶名：玄○○        │被害人於94年6月24日匯 │詳如附表4編號3證物。│
│    │新竹武昌街郵局帳戶、│入23,000元            │                    │
│    │局帳號：0000000-0000│                      │                    │
│    │000號               │                      │                    │
├──┼──────────┼───────────┼──────────┤
│3   │戶名：黃○○        │被害人於94年6月7日匯│詳如附表4編號4證物。│
│    │第一軍郵局帳戶、局帳│  入2,000元           │                    │
│    │號：0000000-0000000 │被害人於94年6月14日 │                    │
│    │號                  │  匯入1,000元         │                    │
│    │                    │被害人於94年6月15日 │                    │
│    │                    │  匯入3,000元         │                    │
│    │                    │被害人於94年6月21日 │                    │
│    │                    │  匯入100,000元       │                    │
│    │                    │被害人於94年6月22日 │                    │
│    │                    │  匯入60,000元        │                    │
│    │                    │被害人於94年6月24日 │                    │
│    │                    │  匯入30,000元        │                    │
└──┴──────────┴───────────┴──────────┘
附表3：
┌──┬──────────┬───────┬─────┬────────────┐
│編號│臺商姓名            │日       期   │ 金    額 │備                    註│
│    │                    │              │（新臺幣）│                        │
├──┼──────────┼───────┼─────┼────────────┤
│1   │巳○○（永基機械股份│94年6月24日   │ 127,000元│附表4-2編號1證物（華南商│
│    │有限公司負責人）    │              │          │業銀行匯款申請書《代收入│
│    │                    │              │          │傳票》）                │
├──┼──────────┼───────┼─────┼────────────┤
│2   │午○○（通利興業國際│94年6月22日   │ 115,000元│附表4-2編號3證物（華南商│
│    │有限公司負責人）    │              │          │業銀行全行通收存款憑條副│
│    │                    │              │          │根）                    │
├──┼──────────┼───────┼─────┼────────────┤
│3   │未○○（海發紡織工業│94年6月15日   │ 190,000元│附表4-2編號5證物（交通銀│
│    │股份有限公司負責人）│              │          │行送金簿存根）          │
├──┼──────────┼───────┼─────┼────────────┤
│4   │申○○（雙和記機械有│94年6月29日   │ 276,000元│附表4-2編號4證物（華南商│
│    │限公司股東）        │              │          │業銀行全行通收存款憑條副│
│    │                    │              │          │根）                    │
└──┴──────────┴───────┴─────┴────────────┘
附表4：
┌──┬─────────────────┬─────┬───────┐
│編號│扣押物品名稱                      │數量      │備          註│
├──┼─────────────────┼─────┼───────┤
│1   │Ｐ○○郵政存簿儲金簿、局帳號：0191│1本       │              │
│    │000-0000000（含金融卡、印章）     │          │              │
├──┼─────────────────┼─────┼───────┤
│2   │宙○○郵政存簿儲金簿、局帳號：0031│1本       │              │
│    │000-0000000（含金融卡、印章）     │          │              │
├──┼─────────────────┼─────┼───────┤
│3   │玄○○郵政存簿儲金簿、局帳號：0061│1本       │              │
│    │000-0000000（含金融卡、印章）     │          │              │
├──┼─────────────────┼─────┼───────┤
│4   │黃○○郵政存簿儲金簿、局帳號：0003│1本       │              │
│    │000-0000000（含金融卡、印章）     │          │              │
├──┼─────────────────┼─────┼───────┤
│5   │宇○○郵政存簿儲金簿、局帳號：0001│1本       │              │
│    │000-0000000（含金融卡、印章）     │          │              │
├──┼─────────────────┼─────┼───────┤
│6   │Ｐ○○身分證（身分證統一編號：I121│1張       │              │                                                                               
│    │860867、60年7月12日生）           │          │              │
├──┼─────────────────┼─────┼───────┤
│7   │Ｐ○○汽車駕照（身分證統一編號：I1│1張       │              │
│    │00000000、60年7月12日生）         │          │              │
├──┼─────────────────┼─────┼───────┤
│8   │Ｑ○○印章（郵局）                │1枚       │              │
├──┼─────────────────┼─────┼───────┤
│9   │中國信託客戶交易明細表            │14張      │詳如附表4-1； │
│    │                                  │          │匯入證人酉○○│
│    │                                  │          │中國信託商業銀│
│    │                                  │          │行帳戶。      │
├──┼─────────────────┼─────┼───────┤
│10  │國泰世華商業銀行空白支票（支票號碼│2張       │              │
│    │：KB0000000、KB0000000、帳號：0000│          │              │
│    │00000）                           │          │              │
├──┼─────────────────┼─────┼───────┤
│11  │遠東國際商業銀行支票（Ｃ○○、支票│3張       │              │
│    │號碼：BI0000000、BI0000000、BI0000│          │              │
│    │000）                             │          │              │
├──┼─────────────────┼─────┼───────┤
│12  │第一商業銀行空白支票（支票號碼：SB│2張       │              │
│    │0000000、SB0000000、帳號：000000）│          │              │
├──┼─────────────────┼─────┼───────┤
│13  │竹北市農會空白支票（支票號碼：FB00│3張       │戶名：亥○○  │
│    │00000、FB0000000、FB0000000、帳號 │          │              │
│    │：000000）                        │          │              │
├──┼─────────────────┼─────┼───────┤
│14  │臺灣中小企業銀行支票（帳號00000-0 │1張       │戶名：天○○  │
│    │、支票號碼AT0000000）             │          │              │
├──┼─────────────────┼─────┼───────┤
│15  │華南商業銀行支票（帳號000000000、 │1張       │              │
│    │支票號碼GC0000000、金額空白）     │          │              │
├──┼─────────────────┼─────┼───────┤
│16  │新竹市第三信用合作社支票（帳號：00│1張       │戶名：戌○○  │
│    │0000-0、支票號碼：PC0000000、金額 │          │              │
│    │空白）                            │          │              │
├──┼─────────────────┼─────┼───────┤
│17  │合作金庫銀行西臺中分行空白支票（支│2張       │              │
│    │票號碼：AA0000000、AA0000000、帳號│          │              │
│    │：000000）                        │          │              │
├──┼─────────────────┼─────┼───────┤
│18  │彰化商業銀行支票（帳號：000000000 │1張       │              │
│    │、支票號碼：CK0000000、金額47萬7千│          │              │
│    │元）                              │          │              │
├──┼─────────────────┼─────┼───────┤
│19  │安泰商業銀行支票（帳號：000000000 │1張       │              │
│    │、支票號碼：BN0000000、金額63萬4千│          │              │
│    │元）                              │          │              │
├──┼─────────────────┼─────┼───────┤
│20  │行動電話（門號：0000000000、IMEI：│1支       │              │
│    │000000000000000；SANTEC牌）       │          │              │
├──┼─────────────────┼─────┼───────┤
│21  │行動電話（門號：0000000000、IMEI：│1支       │              │
│    │000000000000000；TATUNG牌）       │          │              │
├──┼─────────────────┼─────┼───────┤
│22  │行動電話（門號：0000000000、IMEI：│1支       │              │
│    │000000000000000；SAMSUNG牌）      │          │              │
├──┼─────────────────┼─────┼───────┤
│23  │儲值卡（0000000000000、00000000000│2張       │              │
│    │08）                              │          │              │
├──┼─────────────────┼─────┼───────┤
│24  │國外長傳真單（000000000000000）   │1張       │              │
├──┼─────────────────┼─────┼───────┤
│25  │匯（存）款單                      │5張       │詳如附表4-2； │
│    │                                  │          │被告己○○依指│
│    │                                  │          │示匯款後留存執│
│    │                                  │          │據。          │
├──┼─────────────────┼─────┼───────┤
│26  │人頭帳戶記事本                    │1本       │詳如附表4-3   │
├──┼─────────────────┼─────┼───────┤
│27  │寄人頭帳戶信封（空）              │1個       │              │
├──┼─────────────────┼─────┼───────┤
│28  │大榮汽車貨運貨物快遞寄送單        │1張       │              │
└──┴─────────────────┴─────┴───────┘
附表4-1：
┌──┬─────┬────────┬──────┐
│編號│交易日期  │存  入  帳  號  │ 存入金額   │
│    │          │                │（新臺幣）  │
├──┼─────┼────────┼──────┤
│1   │ 940626   │0000000000000000│  1,000元   │
├──┼─────┼────────┼──────┤
│2   │ 940626   │0000000000000000│ 89,000元   │
├──┼─────┼────────┼──────┤
│3   │ 940610   │0000000000000000│ 99,000元   │
├──┼─────┼────────┼──────┤
│4   │ 940610   │0000000000000000│100,000元   │
├──┼─────┼────────┼──────┤
│5   │ 940610   │0000000000000000│ 11,000元   │
├──┼─────┼────────┼──────┤
│6   │ 940622   │0000000000000000│100,000元   │
├──┼─────┼────────┼──────┤
│7   │ 940621   │0000000000000000│ 30,000元   │
├──┼─────┼────────┼──────┤
│8   │ 940623   │0000000000000000│ 28,000元   │
├──┼─────┼────────┼──────┤
│9   │ 940625   │0000000000000000│ 98,000元   │
├──┼─────┼────────┼──────┤
│10  │ 940625   │0000000000000000│ 70,000元   │
├──┼─────┼────────┼──────┤
│11  │ 940625   │0000000000000000│ 12,000元   │
├──┼─────┼────────┼──────┤
│12  │ 940624   │0000000000000000│100,000元   │
├──┼─────┼────────┼──────┤
│13  │ 940624   │0000000000000000│ 30,000元   │
├──┼─────┼────────┼──────┤
│14  │ 940627   │0000000000000000│ 15,000元   │
└──┴─────┴────────┴──────┘
附表4-2：
┌──┬────┬──────┬─────┬────┬────┐
│編號│戶    名│帳       號 │ 金    額 │匯、存人│金融機構│
│    │        │            │（新臺幣）│        │        │
├──┼────┼──────┼─────┼────┼────┤
│1   │永基公司│00000000000 │127,000元 │Ｒ○○  │華南銀行│
├──┼────┼──────┼─────┼────┼────┤
│2   │庚○○  │000000000000│990,000元 │Ｓ○○  │中國信託│
├──┼────┼──────┼─────┼────┼────┤
│3   │午○○  │000000000000│115,000元 │Ｒ○○  │華南銀行│
├──┼────┼──────┼─────┼────┼────┤
│4   │申○○  │000000000000│276,000元 │Ｒ○○  │華南銀行│
├──┼────┼──────┼─────┼────┼────┤
│5   │海發公司│000000000000│190,000元 │（未載）│交通銀行│
└──┴────┴──────┴─────┴────┴────┘
附表4-3：
┌──┬────────────────────────┐
│編號│如附表1編號26所示扣案記事簿記載內容             │
├──┼────────────────────────┤
│1   │宙○○ 0000000-000099 Ｚ000000000（58.6.11）2520│
│    │1525                                            │
├──┼────────────────────────┤
│2   │Ｉ○○                                          │
├──┼────────────────────────┤
│3   │黃○○ Ｚ000000000 00.2.00 0000000 0000 0000  │
├──┼────────────────────────┤
│4   │Ｊ○○×Ｚ000000000 0000 0000 0008             │
├──┼────────────────────────┤
│5   │宇○○ Ｚ000000000 00.6.00 0000 0000 0.零.    │
├──┼────────────────────────┤
│6   │Ｐ○○ 存9009 卡900977 Ｚ000000000            │
├──┼────────────────────────┤
│7   │玄○○ 0000 000000                            │
└──┴────────────────────────┘


司法院資訊處製作；財團法人民間司法改革基金會備份。
